# 请教陈版，关于担保企业准备金核算的问题

提问人：kuaijiborden 时间：2019-01-26 19:48:51
最近看过担保公司账务处理方面的资料，个人的看法：
1..仍然有效。
2.. 记提比例是有规定的，具体的规定参考落实国务院《融资担保公司监督管理条例》（国务院令第 683 号），各个省都有相关的实施条例，可以查看到相关的比例要求，例如江西省融资担保公司监督管理实施细则
3. 对于这笔代偿款不需要额外计提坏账准备，肯定是有证据证明无法收回时才能对冲担保赔偿准备。

回答人：chenyiwei
根据《企业会计准则解释第 4 号》第八条：“融资性担保公司应当执行企业会计准则，并按照《企业会计准则--应用指南》有关保险公司财务报表格式规定，结合公司实际情况，编制财务报表并对外披露相关信息，不再执行《...